臺灣桃園地方法院刑事判決　　　　　　　96年度訴字第1226號
公　訴　人　臺灣桃園地方法院檢察署檢察官　何嘉仁
被　　　告　甲○○
　　　　　　　　　　　2樓（現於臺灣桃園監獄執行中）
上列被告因違反毒品危害防制條例案件，經檢察官提起公訴（96
年度毒偵字第1799號），嗣於本院準備程序進行中，被告就被訴
事實為有罪之陳述，經本院告知簡式審判程序意旨，並聽取公訴
人、被告之意見後，本院合議庭裁定改由受命法官獨任依簡式審
判程序審理，並判決如下：
    主  文
甲○○施用第一級毒品，累犯，處有期徒刑壹年。
    事  實
一、甲○○前於民國（下同）90年間因犯竊盜罪，經本院以90年
    度易緝字第136 號判處有期徒刑1 年確定；復於90年間又因
    偽造私文書案件，經本院以90年度易緝字第137 號判處有期
    徒刑10月確定；另於90年間再因偽造文書案件，經本院以90
    年度易緝字第138 號判有期徒刑4 月確定，上開數罪經本院
    以91年度聲字第1335號判處應執行有期徒刑2 年，於93年3
    月29日入監執行，並於94年11月15日假釋出監，刑期至95年
    1 月25日屆滿以已執行論。甲○○另於90年間因施用毒品案
    件，經本院以90年度毒聲字第4133號裁定送觀察、勒戒後，
    認有繼續施用毒品之傾向，再經本院以90年度毒聲字第4980
    號裁定令入戒治處所施以強制戒治，嗣因執行屆滿3 月，經
    評定為合格，無繼續戒治之必要，經本院以91年度毒聲字第
    1180號裁定停止戒治並交付保護管束，於91年5 月30日停止
    戒治出所，至91年12月13日交付保護管束期滿。詎仍未戒除
    毒癮，明知海洛因及甲基安非他命分別為毒品危害防制條例
    第2 條第2 項第1 款、第2 款所規定之第一級及第二級毒品
    ，不得持有、施用，仍於前受強制戒治執行完釋放後5 年內
    ，基於施用第一級毒品海洛因、第二級毒品甲基安非他命之
    犯意，於96年3 月15日下午2 時許，在桃園縣中壢市○○里
    ○○鄰○○○街60號2 樓住處內，以將其所持有之第一級毒品
    海洛因、第二級毒品甲基安非他命放置在充作吸食器使用之
    玻璃球內加以混合後，點火燒烤加熱玻璃球，使之產生煙霧
    後吸食之方式，同時施用海洛因、甲基安非他命1 次。嗣於
    96年3 月15日晚間11時40分許，為警在桃園縣中壢市○○路
    206 巷14弄11號前查獲，經採尿送驗，始查悉上情。
二、案經桃園縣政府警察局中堨分局報請台灣桃園地方法院檢察
    署檢察官偵查後起訴。
    理  由
一、本案被告甲○○所犯之罪，並非法定刑為死刑、無期徒刑或
    最輕本刑三年以上有期徒刑之罪，亦非高等法院管轄第一審
    之案件，而被告於準備程序中就被訴事實已為有罪之陳述，
    經本院告知簡式審判程序之旨，並聽取被告與公訴人之意見
    後，本院合議庭乃依刑事訴訟法第273 條之1 第1 項規定，
    裁定由受命法官獨任進行簡式審判程序，合先敘明。
二、訊據被告甲○○對其於前揭時、地，同時施用第一級毒品海
    洛因、第二級毒品甲基安非他命1 次之犯罪事實，於本院審
    理時坦承不諱，而被告為警查獲後所採集之尿液檢體，經送
    請台灣檢驗科技股份有限公司以酵素免疫分析法初步檢驗，
    再佐以氣相層析質譜儀分析法確認檢驗結果，確呈鴉片類（
    嗎啡）陽性、甲基安非他命類陽性反應，此有桃園縣政府警
    察局中壢分局偵辦毒品案被採尿人姓名編號對照表、台灣檢
    驗科技股份有限公司濫用藥物尿液檢驗報告各一份附卷可稽
    ，而以氣相層析質譜儀作藥物及其代謝產物之定性及定量分
    析，幾乎不會有偽陽性反應產生，為毒品檢驗學之常規，亦
    為本院辦理相關違反毒品危害防制條例案件所知悉，上開檢
    驗結果當足以認定為真實，被告上開自白確與事實相符，自
    堪採信。另按一般而言，施用第一級毒品海洛因或第二級毒
    品安非他命（甲基安非他命）者，大多分開使用，但於醫學
    及毒品實務研究上，因中樞神經興奮劑與鴉片類藥物，在成
    癮機轉之生理作用上共用同一路徑，使得中樞神經興奮劑（
    如安非他命）與鴉片類藥物（如嗎啡、海洛因）同時混用時
    ，產生彼此效用加成的效果，因之有些海洛因使用者，依據
    其個人體質或喜好，而於施用海洛因之際添加安非他命以增
    加其舒暢感，或原先使用安非他命者，開始嚐試施用海洛因
    時，於施用安非他命時添加些許海洛因，以排除其不適應性
    ，在所多見，是以兩種毒品並無不能併用或混合施用之情形
    ，於兩者毒品同時施用之情形，因個人體質不同，未必即會
    引起施用者身體不適或二者毒品互為排斥之情形。是被告上
    開所稱：係將安非他命和海洛因同時置放於玻璃球（吸食器
    ）內加火燒烤後，產生煙霧併予吸食等語，尚非無據，堪予
    採信。又被告另於90年間因施用毒品案件，經本院以90年度
    毒聲字第4133號裁定送觀察、勒戒後，認有繼續施用毒品之
    傾向，再經本院以90年度毒聲字第4980 號 裁定令入戒治處
    所施以強制戒治，嗣因執行屆滿3 月，經評定為合格，無繼
    續戒治之必要，經本院以91年度毒聲字第1180號裁定停止戒
    治並交付保護管束，於91年5 月30日停止戒治出所，至91年
    12月13日交付保護管束期滿等情，亦有該裁定、被告台灣桃
    園地方法院檢察署刑案資料查註紀錄表及台灣高等法院被告
    前案紀錄表在卷可佐，被告前次強制戒治執行完畢後5 年內
    再犯本件施用毒品案件，其事證明確，被告施用第一級毒品
    海洛因、第二級毒品甲基安非他命之犯行明確，應依法論科
    。
四、核被告所為，係犯毒品危害防制條例第10條第1 項之施用第
    一級毒品罪及同條第2 項之施用第二級毒品罪；被告施用第
    一級、第二級毒品前所為持有海洛因及甲基安非他命之低度
    行為，為其施用之高度行為所吸收，均不另論罪；又被告同
    時施用第一級毒品海洛因、第二級毒品甲基安非他命之行為
    ，係屬一行為觸犯數罪名之想像競合關係，應從一重之施用
    第一級毒品罪論處。甲○○前於民國（下同）90年間因犯竊
    盜罪，經本院以90年度易緝字第136 號判處有期徒刑1 年確
    定；復於90年間又因偽造私文書案件，經本院以90年度易緝
    字第137 號判處有期徒刑10月確定；另於90年間再因偽造文
    書案件，經本院以90 年 度易緝字第138 號判有期徒刑4 月
    確定，上開數罪經本院以91年度聲字第1335號判處應執行有
    期徒刑2 年，於93年3 月29日入監執行，並於94年11月15日
    假釋出監，刑期至95年1 月25日屆滿以已執行論，此有卷附
    台灣高等法院被告前案紀錄表可按，其受有期徒刑之執行完
    畢，五年以內故意再犯有期徒刑以上之本罪，為累犯，依法
    加重其刑。爰審酌被告犯罪之目的、動機、手段、被告前有
    施用毒品素行、被告之品行、犯罪所生損害及被告犯罪後於
    本院審理中坦承不諱之態度等一切情狀，量處如主文所示之
    刑，以示懲儆。至被告所持用之玻璃球，因未扣案，且無證
    據證明係被告所有，亦非屬必須沒收之物，故不宣告沒收，
    併此敘明。
據上論斷，依刑事訴訟法第273 條之1 第1 項、第299 條第1 項
前段，毒品危害防制條例第10條第1 項、第2 項，刑法第11條前
段、第55條、第47條第1 項，判決如主文。
本案經檢察官何嘉仁到庭執行職務。
中　　華　　民　　國　　96　　年　　6 　　月　　29　　日
                  刑事第七庭    法　官　劉為丕
上正本證明與原本無異。
如不服本判決，應於判決送達後10日內向本院提出上訴狀（應附
繕本），上訴於臺灣高等法院。
                                書記官  顏美惠
中　　華　　民　　國　　96　　年　　7 　　月　　5 　　日
附錄本案論罪科刑法條：
毒品危害防制條例第10條
施用第一級毒品者，處 6 月以上 5 年以下有期徒刑。
施用第二級毒品者，處 3 年以下有期徒刑。
